臺灣臺中地方法院臺中簡易庭民事判決
110年度中簡字第2224號
原      告  易沛網路科技有限公司

法定代理人  陳子瀅  
訴訟代理人  鄭凱文  

被      告  統聯小客車租賃有限公司



法定代理人  劉秀子  



訴訟代理人  詹倫䍿  
上列當事人間請求所有權移轉登記等事件，經本院於民國110 年
9月3日言詞辯論終結，判決如下：
    主    文
確認登記於被告名下之車牌號碼00-0000號自小客車（廠牌福斯
、出廠年份2011年07月）為原告所有。
被告應將前項所示之車輛辦理移轉登記予原告。
訴訟費用新臺幣2,870元由被告負擔。
    事 實 及 理 由
壹、程序部分：
    按解散之公司除因合併、分割或破產而解散外，應行清算；
     解散之公司，於清算範圍內，視為尚未解散，公司法第24
    條 、第25條分別定有明文。復按公司之清算人，在執行職
    務範 圍內，為公司負責人，公司法第8 條第2 項亦有明定
    。又按 公司之清算，以全體股東為清算人。但本法或章程
    另有規定 或經股東決議，另選清算人者，不在此限，公司
    法第79條定 有明文，依同法第113 條規定於有限公司準用
    之。查被告統聯小客車租賃有限公司因停業後未依主管機關
    臺中市政府所限定之期限申請解散登記，經臺中市政府於民
    國109 年11月12日以府授經商字第10907967230號函廢止登
    記，有財團法人金融聯合徵信中心商業登記資訊資料查詢、
    被告公司變更登記事項卡、臺中市政府函文等（見本院卷第
    23至37頁）在卷可稽，而該有限公司變更登記表末欄位記載
    「公司已解散，公司負責人為清算人，依公司法第83條規定
    ，清算人之就任、解任等均應向法院聲報；依民法第42條第
    1 項規定，清算中之公司，係屬法院監督範疇」等情（見本
    院卷第36頁）。而經查詢本院並無被告公司申報清算完結之
    資料（見本院卷第39至45頁），是被告公司雖經廢止登記而
    解散，於清算範圍內，視為尚未解散，仍得為本件之當事人
    。另依被告公司之有限公司變更登記表所載，被告公司僅有
    股東劉秀子1人，是故本件以劉秀子為代表被告公司之法定
    代理人，自無不合。
貳、實體部分：　　
一、原告起訴主張：兩造公司於103年間因資金往來，由被告公
    司於103年2月間提供被告名下車牌號碼00-0000號之自小客
    車（下稱系爭車輛）擔保自同年2月起以支票陸續向原告公
    司調借現金，自103年2月28日第一張票據到期後，被告 公
    司以資金調度不足為由一直要求原告公司先不要提示票據 
    ，故原告公司直至103年3月31日方提示支票，然遭存款不足
     及拒往退票，103年4月30日到期支票亦同遭退票。嗣後被
    告 公司實際負責人詹吉忠因無力償還票款共新臺幣（下同
    ）825,000元，雙方即約定以系爭車輛抵償上開債務。故自1
    03年2月間起上開車輛即由原告公司占有使用中迄今，原告
    已取得系爭車輛之所有權，惟未辦理移轉登記。後109年間
    被告公司因積欠營業稅，公司經廢止登記並遭行政執行署扣
    押查封無法移轉，致原告無法使用系爭車輛，故有提起訴訟
    之必要。是以動產所有權之讓與非以登記為要件，於意思表
    示合意及動產物權移轉占有時即生移轉效力。查本件原告公
    司於103年2月間即占有車輛原為債務之擔保，雙方並於103
    年4月間為讓與之意思合意，該車輛所有權於當時已移轉予
    原告所有，爰依兩造間之約定提起本件訴訟，確認系爭車輛
    為原告所有及請求被告公司移轉系爭車輛登記予原告。並聲
    明：㈠確認登記於被告名下之車牌號碼00-0000號自小客車（
    廠牌福斯、出廠年份2011年07月）為原告所有。㈡被告應將
    前項所示之車輛辦理移轉登記予原告。
二、被告於本院110年9月3日言詞辯論期日到場表示同意原告之
    請求，對訴訟標的及聲明為認諾。
三、本院之判斷：按當事人於言詞辯論時為訴訟標的之捨棄或認
     諾者，應本於其捨棄或認諾為該當事人敗訴之判決，民事
    訴 訟法第384 條定有明文。又被告既於言詞辯論時為訴訟
    標的 之認諾，法院即應不調查原告所主張為訴訟標的之法
    律關係 是否果屬存在，而以認諾為被告敗訴之判決基礎（
    最高法院 45年台上字第31號判例要旨可資參照）。經查：
    本件原告上 開請求，業據被告於110年9月3日言詞辯論期日
    到庭表示同意原告之請求，認諾其訴訟標的及聲明（見本院
    卷第78頁） ，揆諸前開規定及說明，本院自應本於被告之
    認諾，為其敗 訴之判決。
四、綜上所述，原告依契約及所有權之法律關係定，請求確認系
    爭車輛為原告所有，及命被告應將系爭車輛移轉登記為原告
    所有，均有理由，應予准許。
五、末按本於被告認諾所為之判決，法院應依職權宣告假執行，
    民事訴訟法第389 條第1 項第1 款固有明文，惟仍應視原告
    之聲明性質上是否適於假執行而判斷是否應依職權宣告假執
    行。經查，本件訴訟雖係本於被告認諾所為之判決，惟主文
    第1項係確認系爭車輛為原告所有，性質上為確認之訴，應
    無假執行之問題。另主文第2項為命被告為一定意思表示之
    判決，依強制執行法第130條第1項規定，於判決確定時，視
    為債務人已向監理機關為申請車籍過戶登記之意思表示，使
    之與債務人現實上以為意思表示具有相同之效果，以實現債
    權人之請求。故如許宣告假執行，使意思表示效力提前發生
    ，顯與強制執行法第130條第1項規定不合，本院認性質上不
    宜宣告假執行，併此敘明。
六、本件訴訟費用額確定為2,870元（即裁判費2,870元），依民
    事訴訟法第78條，命由被告負擔。
中　　華　　民　　國　　110 　年　　9 　　月　　17　　日
                      臺灣臺中地方法院臺中簡易庭
                             法　官　張清洲
以上為正本，係照原本作成。
如不服本判決，應於送達後20日內，向本院提出上訴狀並表明上
訴理由，如於本判決宣示後送達前提起上訴者，應於判決送達後
20日內補提上訴理由書（須附繕本）。如委任律師提起上訴者，
應一併繳納上訴審裁判費。
中　　華　　民　　國　　110 　年　　9 　　月　　17　　日
                             書記官  何惠文